【裁判字號】    92,易,1447
【裁判日期】    920527
【裁判案由】    加重竊盜
【裁判全文】
臺灣臺中地方法院刑事判決                        九十二年度易字第一四四七號
    公  訴  人  臺灣臺中地方法院檢察署檢察官
    被      告  甲○○
右列被告因加重竊盜案件，經檢察官提起公訴（九十二年度偵字第七三四九號），本
院判決如左：
    主  文
甲○○連續攜帶兇器，踰越門扇，於夜間侵入有人居住之建築物竊盜，累犯，處有期
徒刑拾月；扣案之尖刀壹把、鑰匙壹支，均沒收。
    事  實
一、甲○○前曾於民國（以下同）八十八年間，因違反毒品危害防制條例罪，經本院
    於八十八年十一月十日以八十八年度易字第三三０八號判處有期徒刑六月，經上
    訴臺灣高等法院臺中分院於八十九年一月五日以八十八年度上易字第三一三四號
    駁回上訴確定；又因竊盜罪，經本院於八十八年十一月十日以八十八年度易字第
    二五三四號判處有期徒刑一年十月，經臺灣高等法院臺中分院於八十九年一月五
    日以八十八年度上易字第三一三六號駁回上訴而確定，上開二案件並經臺灣高等
    法院臺中分院以八十九年度聲字第一二八號定應執行刑為有期徒刑二年一月，八
    十九年二月二十三日入監執行，九十年十一月十六日假釋出獄，期間付保護管束
    ，迄九十一年二月八日縮刑期滿視為執行完畢（指揮書執行完畢日期為九十一年
    三月二十二日，累進縮刑四十二日。）；猶未知悔改，又於九十二年四月二日凌
    晨三時許，在臺中市○區○○路四段三０五號八樓之五處，騎乘車牌號碼ＪＲＦ
    ─三七一號機車，前往臺中縣太平市○○路與大智街附近找其女友，欲啟動機車
    時，見曾玉雲騎乘車牌號碼ＹＪＮ─五七０號機車停放該址之巷口處，且疏未將
    該機車置物廂內之物品取走，乃認有機可趁，意圖為自己不法之所有，基於概括
    之犯意，以其所有之機車鑰匙一把為工具，開啟曾玉雲所騎乘之前開機車置物廂
    ，下手竊取曾玉雲所有之皮包一只（內有現金新臺幣（以下同）三百餘元、本票
    十二紙、鑰匙二串（含搖控器）、全民健保卡一張），得手後，即將該皮包攜回
    住處藏放，其再檢視該皮包後，發現其內有「欣欣卡拉ＯＫ店」之字條，復於同
    日凌晨五、六時許，持其所竊得之鑰匙、及其所有客觀上可供為兇器使用之匕首
    一把（非屬槍砲彈藥刀械管制條例管制之刀械）至臺中縣太平市○○路五一九號
    乙○○平日所住居，且供為經營「欣欣卡拉ＯＫ店」處，作為開啟該店門門鎖使
    用，嗣按下該該搖控器後即打開店門，隨即入內搜尋財物（無故侵入部分未據告
    訴），以此攜帶兇器、逾越門扇、於夜間侵入現有人住居之建築物之加重竊盜方
    式竊取他人財物，惟因觸動該店內之警報器，而往該店之後門離開現場，途經該
    址辦公室時，再以上開竊得之鑰匙開啟辦公室大門，下手竊取該辦公室內之硬幣
    計六百十五元，得手後，於同日凌晨六時五十分許，逃離現場時為該址之保全公
    司「捷陽保全公司」保全員蔡盛弘發現，甲○○告以其係該址之新進員工，蔡盛
    弘則要求甲○○留下連絡資料，甲○○再告知蔡盛弘其所騎乘之機車車牌號碼後
    離開，惟因甲○○為免事發後連累其女友，再返回上址，對蔡盛弘告以實情，要
    求原諒，惟為蔡盛弘拒絕，蔡盛弘並出手逮捕甲○○，雙方發生扭打，於同日上
    午七時四十分許，為巡邏警員黃順洽發現而查獲，並經警於同日上午七時四十分
    許，帶同甲○○至臺中縣太平市○○路三八五號、及同日上午九時許，至臺中市
    ○區○○路四段三０五號八樓等處，起獲本票十二紙、鑰匙二串、皮包一只、六
    百十五元等竊得物品，並扣得其所有，供犯前開竊盜罪使用之尖刀一把、鑰匙一
    支（另扣得手套一副、手電筒一支、皮包一個）等物品。
二、案經臺中縣警察局霧峰分局報請臺灣臺中地方法院檢察署檢察官偵查起訴。
    理  由
一、右揭事實，已被告甲○○分別於警訊及偵審中自白不諱，核與被害人曾玉雲、乙
    ○○、證人李盛弘等人分別於警訊中所指訴、證述之情節相符，且有臺中縣警察
    局霧峰分局搜索扣押筆錄、扣押物目錄表各二紙、本票影本十二紙、現場項片九
    張、現場圖一紙、贓物領回收據二紙等附卷、尖刀一把、鑰匙一支等物品扣案可
    資佐證，被告之自白顯與事實相符；事證明確，被告犯行，堪以認定。
二、查扣案之尖刀一把，刀刃長約十五. 一公分，刀柄長十一．一公分，刀刃厚０．
    三九八公分，刀刃單面開鋒，佌有臺中縣警察局九十二年四月二十五日中縣保字
    第０九二０００七一三四號函一份附於偵查卷中可據，茍持以抵拒，當對第三人
    之生命、身體產生危害，於客觀上應認係兇器，而被告持以犯本件竊盜罪，故核
    被告甲○○所為，係犯刑法第三百二十條第一項之竊盜罪、同法第三百二十一條
    第一項第一、二、三款之攜帶兇器、踰越門扇、於夜間侵入有人住居之建築物竊
    盜罪；又被告所犯上開二次竊盜行為，其時間緊接，所犯罪名相同，顯係基於概
    括之犯意反覆為之，為連續犯，爰依刑法第五十六條之規定論以刑法第三百二十
    一條第一項第一、二、三款加重竊盜之一罪，並加重其刑；又被告前曾於八十八
    年間，因違反毒品危害防制條例罪，經本院於八十八年十一月十日以八十八年度
    易字第三三０八號判處有期徒刑六月，經上訴臺灣高等法院臺中分院於八十九年
    一月五日以八十八年度上易字第三一三四號駁回上訴確定；又因竊盜罪，經本院
    於八十八年十一月十日以八十八年度易字第二五三四號判處有期徒刑一年十月，
    經臺灣高等法院臺中分院於八十九年一月五日以八十八年度上易字第三一三六號
    駁回上訴而確定，上開二案件並經臺灣高等法院臺中分院以八十九年度聲字第一
    二八號定應執行刑為有期徒刑二年一月，八十九年二月二十三日入監執行，九十
    年十一月十六日假釋出獄，期間付保護管束，迄九十一年二月八日縮刑期滿視為
    執行完畢（指揮書執行完畢日期為九十一年三月二十二日，累進縮刑四十二日。
    ），此有臺灣臺中地方法院檢察署刑案資料查註紀錄表與臺灣高等法院被告全國
    前案紀錄表各一紙在卷可按，其於五年之內，再犯本件有期徒刑以上之罪，為累
    犯，應依刑法第四十七條規定遞加重其刑。爰審酌被告前已有多次犯罪紀錄，再
    行犯罪，惡性重大，惟念其於犯後坦承犯行，態度良好，尚知所悔悟，犯罪所得
    不多，危害非重等一切情狀，量處如主文所示之刑，以示懲儆。末按扣案之尖刀
    一把、鑰匙一支，為被告所有，且係供前開竊盜罪使用一節，已據被告供承在卷
    ，爰依刑法第三十八條第一項第二款規定宣告沒收之，餘扣案之手套一副、皮包
    一個、手電筒一支，雖為被告所有，惟被告已堅決否認持該物品供以犯本件竊盜
    罪，本院亦查無其他事證足認被告確有持該物品為工具，下手竊取被害人財物，
    自不另予以宣告沒收之，附使敘明。
三、再者被告其前於九十一年十二月七日凌晨三時十五分許，在臺中市○區○○○路
    與天津路口處，下手竊取「大量科技股份有限公司」所有，而交由李在為使用之
    車牌號碼八Ｎ─八０一九號自用小客車之汽車音響時為警查獲，犯有刑法第三百
    二十一條第二項、第一項第三款之攜帶兇器竊盜未遂罪，經臺灣臺中地方法院檢
    察署檢察官以九十一年度偵字第二四一０二號提起公訴，由本院以九十二年度易
    字第二六八號審理；此查：本部分竊盜犯行之時間係於九十一年十二月七日凌晨
    三時十五分許（即本院九十二年度易字第二六八號案件），而本件竊盜判決之犯
    罪時間為九十二年四月二日凌晨三時許、二案件犯行相距已有五個月，於時間上
    已無法認定係屬連續狀態，且被告於本院審理中亦供稱：「車子那件是因為沒有
    工作才臨時起意偷。」、「我晚上經過那個地方，發現那邊沒有人，我看到那部
    車子比較高貴，就去試看看。」、「那些工具（扣案工具）原來是修車的工具，
    平時都放在車上後座那邊，不是放在車上準備偷東西用的，是臨時拿出來的。」
    等語─指本院易字第二六八號即上開竊盜案件、及「本件我是剛好騎機車看到被
    害人沒有將皮包拿起來，我才拿我的機車鑰匙竊取，兩件沒有關係，」等語─指
    本判決部分；是顯見前開二竊盜犯行間，時間非屬連續，亦屬另行起意為之，二
    者間並不具有連續犯之裁判上一罪關係，並予敘明。
據上論斷，應依刑事訴訟法第二百九十九條第一項前段，刑法第五十六條、第三百二
十一條第一項第一、二、三款、第四十七條、第三十八條第一項第二款，判決如主文
。
中      華      民      國      九十二      年    五    月    二十七    日
                                     臺灣臺中地方法院刑事第六庭
                                        法  官   梁   堯   銘
右正本證明與原本無異。
如不服本判決，應於送達後十日內向本院提出上訴狀（須附繕本），上訴於臺灣高等
法院臺中分院。
                                        書記官
中      華      民      國      九十二      年    五    月    二十七    日
附錄論罪科刑法條
刑法第三百二十一條
犯竊盜罪而有左列情形之一者，處六月以上五年以下有期徒刑：
一、於夜間侵入住宅或有人居住之建築物、船艦，或隱匿其內而犯之者。
二、毀越門扇、牆垣或其他安全設備而犯之者。
三、攜帶兇器而犯之者。
四、結夥三人以上而犯之者。
五、乘火災、水災或其他災害之際而犯之者。
六、在車站或埠頭而犯之者。
前項之未遂犯罰之。


司法院資訊處製作；財團法人民間司法改革基金會備份。
